臺灣高等法院刑事判決　　　　　　 93年度上更(一)字第619號
上　訴　人
即　被　告　甲○○
　　　　　　　　　　1樓
上列上訴人因違反槍砲彈藥刀械管制條例案件，不服臺灣桃園地
方法院92年度訴字第1049號，中華民國92年12月9日第一審判決
（起訴案號：臺灣桃園地方法院檢察署92年度偵緝字第535號）
，提起上訴，判決後，經最高法院撤銷發回，本院更為判決如下
：
    主  文
上訴駁回。
    理  由
一、按提起上訴，應自判決送達後10日內為之，刑事訴訟法第34
    9條定有明文。又在監獄或看守所之被告，於上訴期間內向
    監所長官提出上訴書狀者，視為上訴期間內之上訴；監所長
    官接受上訴書狀後，應附記接受之年、月、日、時，送交原
    審法院。刑事訴訟法第351條第1、3項定有明文。向監所長
    官提出上訴書狀者，不另扣除其在途期間。
二、本件上訴人即被告甲○○係於民國92年12月16日收受原審法
    院判決之送達，有送達證書可查。其上訴期間至92年12月26
    日（星期五）屆滿。而其上訴狀，監所長官係於民國92年12
    月29日10時收狀，有臺灣臺北監獄（上訴人當時係另案在戒
    治中）收狀登記章蓋於卷附被告之上訴狀可稽（見本院93年
    度上訴字第420號卷第9頁）。上訴人雖於本院93年11月5日
    行準備程序時供稱：「我原先寫的是25日即我交給文書的日
    期，之後文書再叫我改日期。」（見本院93年度上更（一）
    字第619號卷第40頁），於本院94年2月24日行準備程序時供
    稱：92年12月25日白天下午5點之前交給乙○○。」（見該
    筆錄第1頁）其於本院94年3月3日行準備程序時供稱：「我
    是交給文書雜役，我交給雜役一定是在上訴期之內，我們從
    工廠出來的時間一定是來不及，我是在26日白天下午4點之
    前交給雜役的。」云云（該次筆錄第3頁）。上訴人先後所
    述不一。經查上訴人當時另案在臺灣臺北戒治所戒治中，該
    所（臺灣臺北監獄亦相同）收容人所提之書狀（例假日除外
    ），當日由該單位文書雜役收取後，即送交場舍管理員登記
    於「訴狀登記簿」連同書狀逐級陳閱後寄發，有該所93年11
    月23日北戒護字第09380017 18號函附於本院上更 (一）字
    卷第72頁可稽。臺灣臺北監獄93年11月4日北監戒字第
    0931007966號函所檢送該監戒治三教區92年12月29日受刑人
    訴狀登記簿影本，記載92年12月29日收受受刑人甲○○，呈
    事判決，提出上訴，理由後補」之刑事上訴狀，有該函及所
    附受刑人訴狀登記簿影本附於上更 (一）字卷第47、48頁可
    稽。據證人即該戒治三教區科員丙○○證稱：因為他（指上
    訴人）當天所寄送的狀子是92年12月29日，所以日期一定要
    寫當天的日期。送到我那邊是29日，但上面寫25日，所以才
    叫他改成29日。」等語，其就本件上訴期間是到92年12月26
    日（星期五），如果超過上午你們收狀的時間，又是最後一
    天，你會不會幫他送？「證稱：如果是在收班前，我們還是
    會送件。」、就你們有無確切資料證明被告何時送上訴狀出
    來的？證稱：他送過來我就蓋章，這就是確切的證據等語（
    見本院94年3月3日該證人筆錄）上訴人供稱上訴如逾期監所
    不會幫他送上訴狀云云，惟證人丙○○證稱：我們不了解（
    上訴）有沒有逾期，只有被告個人知道，我們也不曉得被告
    什麼時候收到判決等語（見本院94年3月3日該證人筆錄）。
    至於經證人丙○○證實係上訴人當時該單位之文書雜役即證
    人乙○○於93年11月12日證稱：被告上訴狀的日期有可能寫
    錯，有可能八點半後才拿出來，要改成第2天云云，因有多
    種可能性尚欠明確，本院於94年3月3日再訊問其到底實情如
    何？其證稱：時間過那麼久，我記不起來了等詞。就被告說
    92年12月25日當天交給你的，這是正確的嗎？亦證稱：「我
    記不清楚了。」、就上訴狀你收了以後，會不會放很久才交
    給科員丙○○？證稱：「不會，我收到上訴狀後，如果在上
    午八點半交過來，我會核對當日的日期，如果上訴人有寫錯
    ，我會跟他講叫他更正，如果超過八點半以後，那日期就會
    押下一個工作天。」就如果照被告所講92年12月25日交給你
    ，你會不會放到26日沒有交出去，到29日才交給科員？證稱
    ：「不可能。」（見本院院94年3月3日該證人筆錄）。上訴
    人原稱係在92年12月25日交給雜役乙○○，嗣因證實92 年
    12月26日（星期五）不可能不送訴狀後，始改稱偽92年12月
    26日，其後所供尚難採信。又上訴人供稱：如上訴逾期，監
    所不會轉交法院云云，亦與證人丙○○所證不符，亦非有據
    。參酌證人乙○○對當時情形已不復記憶，而依證人丙○○
    之明確證言及受刑人訴狀登記簿之記載、監所長官依刑事訴
    訟法第351條第3項規定於上訴人之上訴狀上附記接受之年、
    月、日、時之證據，均足認監所長官係於92年12月29日接受
    上訴人之上訴狀。則上訴人提起上訴，已逾10日上訴期間，
    按之上開規定，顯屬違背法律上之程式，且屬不能補正，應
    由本院依刑事訴訟法第367條前段、第372條規定，不經言詞
    辯論，逕為判決如主文。
中　　華　　民　　國　　94　　年　　3 　　月　　11　　日
　　　　　　　　　刑事第十八庭  審判長法　官  陳  春  秋
　　　　　　　　　　　　　　　　　　  法　官  楊  貴  雄
　　　　　　　　　　　　　　　　　　  法　官  李  英  勇
以上正本證明與原本無異。
如不服本判決，應於收受送達後十日內向本院提出上訴書狀，其
未敘述上訴之理由者並得於提起上訴後十日內向本院補提理由書
（均須按他造當事人之人數附繕本）。
                                      書記官  李  信  穎
中　　華　　民　　國　　94　　年　　3 　　月　　14　　日
